臺灣高等法院刑事判決
110年度上訴字第3239號
上  訴  人  
即  被  告  洪鼎清


選任辯護人  劉興峯律師
            閻道至律師
上列上訴人即被告因詐欺等案件，不服臺灣臺北地方法院110年
度審訴字第658號，中華民國110年8月24日第一審判決（起訴案
號：臺灣臺北地方檢察署110年度偵字第3917號、109年度偵字第
31005號；移送併辦案號：同署110年度偵字第4471號），提起上
訴，本院判決如下：
    主  文
原判決撤銷。
甲○○犯如附表一編號1、2所示之罪，各處如附表一編號1、2「罪
名及宣告刑」欄所示之刑；應執行有期徒刑拾月。又幫助犯詐欺
取財罪，處有期徒刑貳月，如易科罰金，以新臺幣壹仟元折算壹
日。均緩刑貳年，緩刑期間內付保護管束，並應向檢察官指定之
政府機關、政府機構、行政法人、社區或其他符合公益目的之機
構或團體，提供壹佰貳拾小時之義務勞務。
    事  實
一、甲○○於民國109年10月26日起，基於參與犯罪組織之犯意，加
    入通訊軟體Telegram暱稱為「林坤」、「莫莫」等真實姓名
    年籍不詳之成年人、沈庭旭（暱稱「yaris」）所組成以實
    施詐術為手段，向被害人詐取財物之具有持續性、牟利性之
    結構性詐欺集團組織（下稱本案詐欺集團，無證據證明該集
    團成員內有未滿18歲之人），接受「林坤」之管理及指揮，
    擔任從事領取人頭帳戶包裹、俗稱「取簿手」之工作，約定
    每次領取包裹可獲新臺幣（下同）1,500元報酬。甲○○與「
    林坤」、「莫莫」、沈庭旭及本案詐欺集團其他不詳成員，
    共同意圖為自己不法所有，基於三人以上詐欺取財之犯意聯
    絡，先由本案詐欺集團成員以如附表一編號1、2「實施詐術
    之時間及方式」欄所示時間及方式施用詐術，使乙○○、丙○○
    陷於錯誤，而依指示於附表一編號1、2所示交寄時間及地點
    ，使用超商「店到店」交寄之方式，將如附表一編號1、2「
    詐得財物」欄所示之帳戶金融卡（含密碼）寄送之指定超商
    門市；甲○○再依「林坤」於Telegram之指示，於附表一編號
    1、2「領取包裹時間及地點」欄所示之時間、地點領取包裹
    ，並拆開包裹後將裡面金融卡拍照回傳「林坤」。嗣於109
    年11月4日日16時10分許，甲○○於領取附表一編號2「詐得財
    物」欄所示之包裹後，因形跡可疑而為警盤查，甲○○趁警員
    疏未注意之際，將附表一編號1、2「詐得財物」欄所示之金
    融卡交予不知情之同行友人李博軒（由檢察官另為不起訴處
    分）帶離現場，其後李博軒始受甲○○通知將上開金融卡交予
    警方，甲○○並配合警員查緝本案詐欺集團，待沈庭旭（另由
    檢察官偵查起訴）依「莫莫」指示於翌（5）日聯繫甲○○上
    交金融卡，甲○○佯依沈庭旭指示將附表一編號1、2「詐得財
    物」欄所示2張金融卡包裝後藏放在臺北車站某廁所馬桶後
    方隱密處，並通知警員，嗣沈庭旭於同日13時許前往拿取時
    為警當場查獲，並扣得如附表一編號1、2「詐得財物」欄所
    示之金融卡。
二、甲○○明知金融機構帳戶為個人理財之重要工具，且關係個人
    財產、信用之表徵，而申請開立金融帳戶並無任何特殊限制
    ，任何人可自行至不同金融機構申請開立多數帳戶使用，又
    現今社會詐騙案件層出不窮，詐騙份子經常利用他人金融帳
    戶以獲取詐騙犯罪所得，並藉此逃避執法人員之追查，依甲○○之社會經驗，應有相當智識程度可預見將自己申請開立之
    金融機構帳戶（含存摺、金融卡及密碼）提供予他人使用，
    有遭不法詐騙者利用作為詐欺取財轉帳匯款等犯罪工具之可
    能，竟基於幫助他人詐欺取財之不確定故意，於109年11月2
    1日前某日，將其申辦之臺灣土地銀行松山分行00000000000
    0號帳戶（下稱土地銀行帳戶）存摺、金融卡及密碼，交付真
    實姓名年籍不詳、自稱「鄭宇辰」之成年友人，以此方式幫助
    「鄭宇辰」或共犯詐騙者（無證據證明為3人以上或為前揭
    事實欄一所述之本案詐欺集團）遂行詐欺取財之行為。嗣由
    「鄭宇辰」或共犯詐騙者分別於附表二編號1、2「實施詐術
    時間及方式」欄所示之時間、方式，向戊○○、己○○施用詐術
    ，致其等陷於錯誤，聽從詐騙者之指示於附表二編號1、2「
    匯款時間及金額」欄所示時間，分別匯款如附表二編號1、2
    所示金額至上開甲○○土地銀行帳戶，旋遭提領一空。嗣經其
    等察覺有異，報警處理，始經警循線查悉上情。
三、案經乙○○、己○○訴由臺北市政府警察局內湖分局、松山分局
    報請臺灣臺北地方檢察署（下稱臺北地檢）檢察官偵查起訴
    及移送併辦。　　
    理  由
一、證據能力：
(一)關於違反組織犯罪防制條例之供述證據部分：
　　按組織犯罪防制條例第12條第1項中段規定：「訊問證人之
    筆錄，以在檢察官或法官面前作成，並經踐行刑事訴訟法所
    定訊問證人之程序者為限，始得採為證據」，係以立法排除
    被告以外之人於警詢或檢察事務官調查中所為之陳述，得適
    用刑事訴訟法第159條之2、第159條之3及第159條之5之規定
    ，故證人於警詢時之陳述，於違反組織犯罪防制條例案件，
    即絕對不具有證據能力，自不得採為判決基礎；至於共犯被
    告於偵查中以被告身分之陳述，仍應類推適用上開規定，定
    其得否為證據；又上開組織犯罪防制條例第12條第1項中段
    規定，係以犯罪組織成員犯該條例之罪者，始足與焉，至於
    所犯該條例以外之罪，被告以外之人所為之陳述，自仍依刑
    事訴訟法相關規定，定其得否為證據。而上開組織犯罪防制
    條例第12條第1項規定，係排除一般證人於警詢陳述之證據
    能力之特別規定，然被告於警詢之陳述，對被告本身而言，
    則不在排除之列（最高法院102年度台上字第3990號、103年
    度台上字第2915號、102年度台上字第2653號、107年度台上
    字第3589號、108年度台上字第3357號判決意旨參照）。查
    證人即被害人丙○○、證人即告訴人乙○○、證人李博軒於警詢
    所為之陳述、證人即共犯沈庭旭於警詢所為之陳述及偵查中
    以被告身分所為之陳述，均係上訴人即被告甲○○以外之人於
    審判外之陳述，依前揭說明，於被告所涉違反組織犯罪防制
    條例之罪名部分，絕對不具證據能力，不得採為判決之基礎
    （惟就其所犯加重詐欺取財等罪，則不受此限制）。至被告
    於警詢及偵訊時之陳述，對於被告自己而言，則屬被告之供
    述，為法定證據方法之一，自不在組織犯罪防制條例第12條
    第1項規定之排除之列，除有不得作為證據之例外，自可在
    有其他補強證據之情況下，作為證明被告自己犯罪之證據。
(二)關於所犯加重詐欺取財、幫助詐欺罪之供述證據部分：
　　本判決下述所引被告以外之人於審判外之陳述，就被告所犯
    加重詐欺取財、幫助詐欺犯行部分，檢察官、被告及辯護人
    於本院準備程序就該等證據能力均表示「沒有意見，同意引
    用為證據」（見本院卷第73頁），且迄言詞辯論終結前亦未
    聲明異議，本院審酌前開證據資料作成時之情況，尚無違法
    不當及證明力明顯過低之瑕疵，而認為以之作為證據應屬適
    當，依刑事訴訟法第159條之5規定，均認有證據能力。
(三)本判決所引用之非供述證據，並無證據證明係公務員違背法
    定程序所取得，亦無顯有不可信之情況，且經本院於審理期
    日合法調查，該等證據自得作為本案裁判之資料。
二、認定犯罪事實所憑證據及其理由：　　
(一)事實欄一部分：
　⒈訊據被告對於參與犯罪組織犯行供承不諱（見偵31005卷第14
    至15頁、原審卷第98、107頁、本院卷第72、159頁），並有
    被告與「林坤」、「yaris」即沈庭旭之對話紀錄、本案詐
    欺集團群組對話紀錄擷圖各1份、乙○○與本案詐欺集團成員L
    INE對話明細擷圖之照片、丙○○提供之國泰世華存摺封面影
    本1紙附卷可稽（見偵31005卷第81至105、72、151至153頁
    ）。復被告就其所犯三人以上共同詐欺取財犯行，於警詢、
    偵訊、原審、本院準備程序及審理時均坦承不諱（見偵3100
    5卷第10至16、21至23、162至163頁、原審卷第98、107頁、
    本院卷第72、159頁），核與證人李博軒於警詢、偵訊、證
    人沈庭旭於警詢中證述被告參與分工情節（見偵31005卷第3
    0至33、36至42、170頁）、證人即附表一編號1、2所示被害
    人丙○○、告訴人乙○○分別於警詢指訴遭詐騙而交付金融卡等
    情節相符，並有被告與「林坤」、「yaris」之對話紀錄、
    詐欺集團群組對話紀錄、如附表一編號1、2「證據卷頁」欄
    所示各項書證附卷可佐（見偵31005卷第81至105頁、如附表
    一編號1、2「證據卷頁」欄所示證據及卷頁）。是被告前開
    關於參與犯罪組織及加重詐欺取財之任意性自白核與事實相
    符，堪予採信。
  ⒉刑法之共同正犯，包括共謀共同正犯及實行共同正犯二者在
    內；祇須行為人有以共同犯罪之意思，參與共同犯罪計畫之
    擬定，互為利用他人實行犯罪構成要件之行為，完成其等犯
    罪計畫，即克當之，不以每一行為人均實際參與部分構成要
    件行為或分取犯罪利得為必要（最高法院96年度台上字第18
    82號判決意旨參照）。共同正犯間，非僅就其自己實行之行
    為負其責任，並在犯意聯絡之範圍內，對於他共同正犯所實
    行之行為，亦應共同負責；且其犯意聯絡之表示，無論為明
    示之通謀或相互間有默示之合致，均不在此限（最高法院98
    年度台上字第2655號判決意旨參照）。現今詐欺集團之運作
    模式，多係先取得他人金融機構帳戶，作為日後接收詐騙金
    錢使用，除收取人頭帳戶之「取簿手」外，其餘成員或負責
    向被害人施用詐術，或負責管理帳務、居間聯絡，或負責收
    取詐得款項，或負責收款回給集團管帳者等，按其結構，不
    論控台人員、機房人員、「取簿手」、「車手」、「收水」
    、「回水」各環節均為詐欺集團犯罪計畫不可或缺之重要分
    工，其等在合同之意思內各自分擔犯罪行為之一部，相互利
    用他人之行為，以達其犯罪之目的者，即應對全部所發生之
    結果共同負責。本案被告雖非實際向附表一編號1、2所示乙○○、丙○○行使詐術之人，亦與本案領取上繳金融卡之沈庭旭
    並不認識，惟被告於警詢時自承：自109年10月26日開始加
    入詐欺集團，當初為賺外快答應幫忙代領包裹，領取1件包
    裹之報酬為1,500元；當時我有問「林坤」是什麼包裹，「
    林坤」跟我說是一般的包裹而已；後來領取包裹時，因為對
    方有叫我打開包裹後拍照回傳，所以我知道包裹內容物就是
    存摺和金融卡等語(見偵31005卷第12、14頁)，且被告為警
    盤查時，趁隙將其領取之金融卡及用以聯繫本案詐欺集團使
    用之三星廠牌手機交予李博軒帶離盤查現場，業據證人李博
    軒於警詢陳明在卷（見偵31005卷第30頁），足認被告確知
    其領取包裹為人頭帳戶金融卡，且涉及不法用途，知悉將金
    融卡交付「林坤」所指定之人即「yaris」沈庭旭，將另有
    車手、收水為提領、轉交工作，知悉其所為係為詐騙集團分
    工之一環，而為詐欺集團組織犯罪計畫不可或缺之重要部分
    ，自應就所參與之各該犯行所生全部犯罪結果共同負責，附
    表一編號1、2所示係由三人以上共同為詐欺取財犯行，堪可
    認定。
　⒊按組織犯罪防制條例所稱之犯罪組織，係指三人以上，以實
    施強暴、脅迫、詐欺、恐嚇為手段或最重本刑逾5年有期徒
    刑之罪，所組成具有持續性或牟利性之有結構性組織；而所
    稱有結構性組織，係指非為立即實施犯罪而隨意組成，不以
    具有名稱、規約、儀式、固定處所、成員持續參與或分工明
    確為必要，組織犯罪防制條例第2條第1項、第2項分別定有
    明文。被告參與本案詐欺取財犯行，乃係由該詐欺集團成員
    以詐騙他人金錢獲取不法利益為目的，而由其成員分層負責
    實施詐術、收取包裹、領款、取款及上繳上手等階段行為，
    足見本案詐欺集團係以取得受詐術所騙不特定被害人交付之
    財物後與其他集團成員分享不法利潤為牟利手段，而為具有
    牟利性之有結構組織，被告既自陳其每領取1件包裹之預期
    報酬為1,500元，迄今獲有報酬共4,500元（非本案犯罪所得
    ）等語（見偵31005卷第15頁），顯亦知悉此節，足見本案
    詐欺集團組織縝密、分工精細，顯非為立即實施犯罪而隨意
    組成，核屬有結構性之組織。再以被告參與本案詐欺集團之
    分工、遂行詐欺取財之獲利情形、報酬之計算方式，堪認本
    案詐欺集團係以實施詐術，具有持續性、牟利性之結構性組
    織，核與上開所定犯罪組織之定義相符，被告參與該集團並
    負責其中部分工作，且獲有報酬，確該當參與犯罪組織之構
    成要件，其自有參與犯罪組織之犯意及犯行，亦堪認定。
(二)事實欄二部分：
　　前揭事實欄二所示事實，業據被告於原審、本院準備程序及
    審理時均坦承不諱（見原審卷第98、107頁、本院卷第72、1
    59頁），核與證人即被害人戊○○、告訴人己○○於警詢證述情
    節相符，並有如附表二編號1、2「證據卷頁」欄所示各項證
    據附卷可佐（詳如附表二「證據卷頁」欄所示之證據及卷頁
    ）。從而，足認被告前開所為任意性自白，既有上開客觀事
    證資為補強，核與事實相符，堪以採信。
(三)綜上所述，本案事證明確，被告所犯參與組織犯罪並犯三人
    以上共同詐欺取財及幫助詐欺取財等犯行，均堪認定，應依
    法論科。
三、論罪：
(一)事實欄一即附表一編號1、2：
  ⒈按組織犯罪防制條例係藉由防制組織型態之犯罪活動為手段
    ，以達成維護社會秩序、保障人民權益之目的，乃於該條例
    第3條第1項前段與後段，分別對於「發起、主持、操縱、指
    揮」及「參與」犯罪組織者，依其情節不同而為處遇，行為
    人雖有其中一行為（如參與），不問其有否實施各該手段（
    如詐欺）之罪，均成立本罪。然在未經自首或有其他積極事
    實，足以證明其確已脫離或解散該組織之前，其違法行為，
    仍繼續存在，即為行為之繼續，而屬單純一罪，至行為終了
    時，仍論為一罪。然刑罰責任之評價與法益之維護息息相關
    ，對同一法益侵害雙重評價，是過度評價；對法益之侵害未
    予評價，則為評價不足，均為法之所禁。又加重詐欺罪，係
    侵害個人財產法益之犯罪，其罪數之計算，核與參與犯罪組
    織罪之侵害社會法益有所不同，審酌現今詐欺集團之成員皆
    係為欺罔他人，騙取財物，方參與以詐術為目的之犯罪組織
    。倘若行為人於參與詐欺犯罪組織之行為繼續中，先後多次
    為加重詐欺之行為，因參與犯罪組織罪為繼續犯，犯罪一直
    繼續進行，直至犯罪組織解散，或其脫離犯罪組織時，其犯
    行始行終結。故該參與犯罪組織與其後之多次加重詐欺之行
    為皆有所重合，然因行為人僅為一參與犯罪組織行為，侵害
    一社會法益，屬單純一罪，應僅就「該案中」與參與犯罪組
    織罪時間較為密切之首次加重詐欺犯行論以參與犯罪組織罪
    及加重詐欺罪之想像競合犯，而其他之加重詐欺犯行，祗需
    單獨論罪科刑即可，無需再另論以參與犯罪組織罪，以避免
    重複評價。是如行為人於參與同一詐欺集團之多次加重詐欺
    行為，因部分犯行發覺在後或偵查階段之先後不同，肇致起
    訴後分由不同之法官審理，為裨益法院審理範圍明確、便於
    事實認定，即應以數案中「最先繫屬於法院之案件」為準，
    以「該案件」中之「首次」加重詐欺犯行與參與犯罪組織罪
    論以想像競合。縱該首次犯行非屬事實上之首次，亦因參與
    犯罪組織之繼續行為，已為該案中之首次犯行所包攝，該參
    與犯罪組織行為之評價已獲滿足，自不再重複於他次詐欺犯
    行中再次論罪，俾免於過度評價及悖於一事不再理原則。至
    於「另案」起訴之他次加重詐欺犯行，縱屬事實上之首次犯
    行，仍需單獨論以加重詐欺罪，以彰顯刑法對不同被害人財
    產保護之完整性，避免評價不足。又犯罪之著手，係指行為
    人基於犯罪之決意而開始實行密接或合於該罪構成要件之行
    為而言。而首次加重詐欺犯行，其時序之認定，自應以詐欺
    取財罪之著手時點為判斷標準；詐欺取財罪之著手起算時點
    ，依一般社會通念，咸認行為人以詐欺取財之目的，向被害
    人施用詐術，傳遞與事實不符之資訊，使被害人陷於錯誤，
    致財產有被侵害之危險時，即屬詐欺取財罪構成要件行為之
    著手，並非以取得財物之先後順序為認定依據（最高法院10
    9年度台上字第3945號判決意旨參照）。查本案為被告加入
    本案詐欺集團後所為犯行而最先繫屬法院之案件，此有本院
    被告前案紀錄表在卷可參（見本院卷第35頁），又被告於本
    案之首次加重詐欺取財等犯行即為附表一編號2所示犯行，
    而被告參與之本案詐欺集團係3人以上，以實施詐術為手段
    所組成具有持續性、牟利性之有結構性組織，被告應就此首
    次參與加重詐欺取財之行為，論以參與犯罪組織罪。至被告
    共同詐欺如附表一編號1所示告訴人之行為，雖亦該當於組
    織犯罪防制條例第3條第1項後段之參與犯罪組織罪，依前開
    說明，不再另行論究，附此敘明。
  ⒉核被告就附表一編號1所為，係犯刑法第339條之4第1項第2款
    三人以上共同詐欺取財罪；就附表一編號2所為，係犯組織
    犯罪防制條例第3條第1項後段參與犯罪組織罪、刑法第339
    條之4第1項第2款三人以上共同詐欺取財罪。
　⒊檢察官雖未就被告參與犯罪組織之犯行起訴，惟此部分與起
    訴之附表一編號2所示三人以上共同詐欺取財犯行部分有想
    像競合犯之裁判上一罪關係（詳如後述），應為起訴效力所
    及，且原審、本院審理時已對被告踐行告知義務（見原審卷
    第103頁、本院卷第148頁），自得併予審理。
  ⒋按共同實行犯罪行為之人，在合同意思範圍以內，各自分擔
    犯罪行為之一部，相互利用他人之行為，以達其犯罪之目的
    者，即應對於全部所發生之結果，共同負責，不問犯罪動機
    起於何人，亦不必每一階段犯行，均經參與。又關於犯意聯
    絡，不限於事前有所協議，其於行為當時，基於相互之認識
    ，以共同犯罪之意思參與者，亦無礙於共同正犯之成立。且
    數共同正犯之間，原不以直接發生犯意聯絡者為限，即有間
    接之聯絡者，亦包括在內。準此，被告與「林坤」、「莫莫
    」、「yaris」即沈庭旭、本案詐欺集團之其他成員（含對
    被害人及告訴人施用詐術之人），就如附表一編號1、2所示
    之犯行，有犯意聯絡及行為分擔，均為共同正犯。
　⒌被告就附表一編號2所犯參與犯罪組織罪、三人以上共同詐欺
    取財罪，為一行為同時觸犯數罪名，為想像競合犯，應依刑
    法第55條前段規定，從一較重論處三人以上共同詐欺取財罪
    。
　⒍刑之減輕之說明：　　　　
  ⑴按「犯（組織犯罪防制條例）第3條之罪自首，並自動解散或
    脫離其所屬之犯罪組織者，減輕或免除其刑；因其提供資料
    ，而查獲該犯罪組織者，亦同；偵查及審判中均自白者，減
    輕其刑」，組織犯罪防制條例第8條第1項後段定有明文。然
    按想像競合犯之處斷刑，本質上係「刑之合併」，其所謂從
    一重處斷，乃將想像競合犯組成之評價上數罪，合併為科刑
    一罪，其所對應之刑罰，亦合併其評價上數罪之數法定刑，
    而為一個處斷刑。易言之，想像競合犯侵害數法益者皆成立
    犯罪，論罪時必須輕、重罪併舉論述，同時宣告所犯各罪名
    ，包括各罪有無加重、減免其刑之情形，亦應說明論列，量
    刑時併衡酌輕罪部分量刑事由，評價始為充足，然後依刑法
    第55條前段規定「從一重處斷」，非謂對於其餘各罪可置而
    不論。因此，法院決定處斷刑時，雖以其中最重罪名之法定
    刑，做為裁量之準據，惟於裁量其輕重時，仍應將輕罪合併
    評價在內（最高法院108年度台上字第4405號判決、108年度
    台上大字第3563號刑事裁定意旨參照）。查被告就其參與本
    案詐欺集團如何依指示領取如附表一編號1、2所示被害人之
    金融卡包裹，並如何交付予其他成員等客觀事實，業於警詢
    、原審、本院審理時坦承不諱（見偵31005卷第14至15頁、
    原審卷第98、107頁、本院卷第72、159頁），應認被告對本
    案參與犯罪組織主要構成要件事實於偵查及審判中均有所自
    白，揆諸前揭說明，就其所涉犯參與犯罪組織罪，原應依上
    開規定減輕其刑，然其所犯參與犯罪組織罪均屬想像競合犯
    其中之輕罪，依上開說明，僅由本院於後述依刑法第57條量
    刑時一併衡酌該部分減輕其刑事由。
  ⑵又按犯罪之情狀顯可憫恕，認科以最低刑度仍嫌過重者，得
    酌量減輕其刑，刑法第59條定有明文，所謂顯可憫恕，係指
    被告之犯行有情輕法重，客觀上足以引起一般人同情，處以
    經依法減刑後之法定最低刑度仍失之過苛，尚堪憫恕之情形
    而言。又所謂「犯罪之情狀」顯可憫恕，與刑法第57條所稱
    之審酌「一切情狀」，二者並非屬截然不同之範圍，於裁判
    上酌量減輕其刑時，本應就犯罪一切情狀（包括刑法第57條
    所列舉之10款事項），予以全盤考量，審酌其犯罪有無可憫
    恕之事由，以為判斷，故適用第59條酌量減輕其刑時，並不
    排除第57條所列舉10款事由之審酌（最高法院108年度台上
    字第2978號判決意旨參照）。查被告參與本案詐欺集團，擔
    任領取金融卡之取簿手工作，其行為固屬不當，應予非難，
　　然被告犯案時年僅23歲，年輕識淺，涉世未深，一時觀念偏
    差而誤入歧途，又為本案犯行前，未曾受有期徒刑之宣告，
    有本院被告前案紀錄表可參，又其所犯三人以上共同犯詐欺
    取財罪之法定刑為1年以上7年以下有期徒刑，得併科100萬
    元以下罰金，法定刑度非輕，而被告犯後始終坦認犯行，並
    尋求與被害人、告訴人和解，犯後已有悔意，且附表一編號
    1所示告訴人乙○○表示：只寄出金融卡，並無損失，開庭沒
    有要到庭等語，有原審公務電話紀錄可參（見原審卷第31頁
    ），參以被告現有正當工作（自陳現從事鐵工工作），復衡
    酌本案犯罪情節及被告並無利得，堪認被告僅係受指示而為
    事實欄一所示犯行，並非本案詐欺集團之核心。本院考量各
    情，倘就被告所犯本案加重詐欺取財犯行，量處其所犯罪名
    之最低度刑（即有期徒刑1年），客觀上確有情輕法重之憾
    ，爰就被告所為附表一編號1、2所示犯行均依刑法第59條規
    定酌減其刑。
(二)事實欄二：
　⒈按刑法上之幫助犯，係對於犯罪與正犯有共同之認識，而以
    幫助之意思，對於正犯資以助力，而未參與實施犯罪之行為
    者而言。查被告將上開土地銀行帳戶之存摺、金融卡及密碼
    提供交予真實姓名年籍不詳之人，所為係容任他人以之為詐
    欺取財工具，顯係基於幫助他人詐欺取財之犯意，所為提供
    帳戶之行為係屬刑法詐欺取財罪構成要件以外之行為，且無
    任何積極證據證明其有參與對附表二所示被害人、告訴人實
    施詐欺取財之犯罪構成要件行為，為幫助犯。是核被告就事
    實欄二所為，係犯刑法第30條第1項、第339條第1項之幫助
    詐欺取財罪。
  ⒉被告交付上開銀行存摺、金融卡及密碼，供「鄭宇辰」或共
    犯詐騙者作為詐騙被害人匯款之人頭帳戶使用，係以一幫助
    行為，幫助詐騙者詐騙告訴人己○○、被害人戊○○等犯數詐欺
    取財罪，為想像競合犯，應從一重處斷。
　⒊被告係幫助他人犯罪，爰依刑法第30條第2項之規定，按正犯
    之刑減輕之。
　⒋臺北地檢110年度偵字第4471號移送併辦部分，與業經檢察官
    提起公訴且經本院就被告所犯附表二編號1所示幫助詐欺部
    分有想像競合犯之裁判上一罪關係，應為起訴效力所及，本
    院自得併予審理。　
(三)被告就事實欄一（附表一編號1、2）及事實欄二所示犯行（
    共3罪），犯意各別，行為互殊，應予分論併罰。　　
四、不另為無罪之諭知部分：　
(一)公訴意旨及臺北地檢110年度偵字第4471號移送併辦意旨另
    認被告提供上開土地銀行帳戶存摺、金融卡及密碼之行為予
    詐欺犯罪集團成員之行為，同時涉犯刑法第30條、洗錢防制
    法第14條第1項之幫助洗錢罪嫌云云。惟按洗錢防制法所稱
    之「洗錢」行為，依第2條之規定，係指：一、意圖掩飾或
    隱匿特定犯罪所得來源，或使他人逃避刑事追訴，而移轉或
    變更特定犯罪所得；二、掩飾或隱匿特定犯罪所得之本質、
    來源、去向、所在、所有權、處分權或其他權益者；三、收
    受、持有或使用他人之特定犯罪所得。並於第14條、第15條
    規定其罰則，俾防範犯罪行為人以製造資金流動軌跡斷點之
    手段，使其形式上轉換為合法來源，去化不法利得與犯罪間
    之聯結，以掩飾或切斷特定犯罪所得與犯罪之關聯性，藉以
    逃避追訴、處罰。關於第2條第2款之掩飾、隱匿行為，目的
    在遮掩、粉飾、隱藏、切斷特定犯罪所得與特定犯罪之間關
    聯性，此類型之洗錢行為，須與欲掩飾、隱匿之特定犯罪所
    得具有事實上接觸關係。雖第2條修正立法理由說明例示販
    售帳戶予他人使用，似為洗錢類型之一。惟文義解釋為法律
    解釋之基礎，立法理由僅屬眾多解釋方式之一，仍應就法條
    文字規範目的及保護利益具體分析。對於提供金融帳戶金融
    卡及密碼供他人使用者，已失去對該帳戶之實際管領使用權
    限，雖有特定犯罪之被害人匯入款項，此時之金流仍屬透明
    易查，形式上無從漂白犯罪所得來源，尚未造成金流斷點，
    而待特定犯罪之正犯提領該不法利得，始能切斷金流移動軌
    跡，去化該犯罪所得與特定犯罪之聯結，而由該正犯成立一
    般洗錢罪。故倘非基於正犯之故意，單純提供帳戶金融卡、
    密碼，而未參與後續領款行為，即無從成立一般洗錢罪之共
    同正犯。且一般未進而參與後續提款行為而僅係人頭帳戶提
    供者，與詐騙者（詐欺集團成員）通常僅有短暫接觸，相識
    甚淺，甚或未曾謀面，則在無證據證明被告有獲取相當報酬
    、享有明顯利得或分贓，且勢將因提供自己帳戶而輕易遭檢
    警人員查獲之情況下，其主觀上是否有自甘揭露出名以掩飾
    詐騙者所屬之詐欺集團遂行取贓之目的令其安然保有贓款，
    或使該詐欺集團成員得隱匿在人頭帳戶之保護傘下之洗錢犯
    意，已非無疑。本案被告固將其申辦之土地銀行帳戶存摺、
    金融卡及密碼提供予「鄭宇辰」，供詐騙者向被害人戊○○、
    告訴人己○○實行詐欺取財犯行使用，惟依卷內事證並無法證
    明被告有參與提領上開土地銀行帳戶內被害人戊○○、告訴人
    己○○所匯入款項之行為。又觀諸被告於警詢供稱：「鄭宇辰
    」說要把酒錢匯給我，所以我把土地銀行帳戶存摺及金融卡
    給他，但後來他也沒把酒錢給我等語（見偵3917卷第11頁）
    ，於原審審理時供稱：因朋友要還我錢，跟我拿帳戶，所以
    我就拿帳戶資料給我朋友，當下我在忙，加上他要還我錢，
    他說借他卡片要把錢領出來還我等語（見原審卷第98頁），
    於本院審理時亦供稱：我當時跟朋友喝酒，他說要匯款還錢
    給我，所以跟我借帳戶，我當面將金融卡跟密碼給我朋友等
    語（見本院卷第159頁），無一涉及關於「洗錢」之陳述，
    且被告主觀上係就其提供土地銀行帳戶存摺、金融卡（含密
    碼）予其友人「鄭宇辰」供為還款之用，雖可得預見「鄭宇
    辰」所稱使用帳戶之目的或係供為詐騙使用而向其借用，然
    就此同時作為對被害人施以詐騙以供詐騙者遮斷金流效果之
    洗錢行為並無認識。本件復無證據證明被告知悉提領其提供
    之土地銀行帳戶內前揭詐得款項之人，有無再為轉交予其他
    共犯（上手）以遮斷金流，抑或逕為提領花用，是應認被告
    主觀上並無洗錢犯意。綜上所述，檢察官並未具體指出被告
    有何「掩飾、隱匿」犯罪所得之行為內容或方式，或證明被
    告有參與對被害人戊○○、告訴人己○○詐騙之人將提領之犯罪
    所得予以掩飾、隱匿，進而營造合法來源之外觀，或使其來
    源無法追溯之行為，亦未提出事證證明被告主觀上有何「掩
    飾、隱匿」犯罪所得之犯意，自不能僅因被告提供上開土地
    銀行帳戶之存摺、金融卡及密碼等行為，或坦承犯罪等節遽
    論以洗錢之罪責。
(二)再參考最高法院108年度台上字第3101號判決意旨以：「特
    定犯罪之正犯實行特定犯罪後，為掩飾、隱匿其犯罪所得財
    物之去向及所在，而令被害人將款項轉入其所持有、使用之
    他人金融帳戶，並由該特定犯罪正犯前往提領其犯罪所得款
    項得手，因已造成金流斷點，該當掩飾、隱匿之要件，該特
    定犯罪正犯自成立一般洗錢罪之正犯。如提供金融帳戶之行
    為人主觀上認識該帳戶可能作為對方收受、提領特定犯罪所
    得使用，對方提領後會產生遮斷金流以逃避國家追訴、處罰
    之效果，仍基於幫助之犯意，提供該帳戶之金融卡及密碼，
    以利洗錢之實行，應論以一般洗錢罪之幫助犯」。是提供金
    融帳戶之行為人是否成立一般洗錢罪之幫助犯，仍應以主觀
    上有無認識為斷。近年來詐欺事件恆傳，政府相關機關為防
    止民眾遭到詐欺集團成員矇騙致生損害，透過各種宣傳途徑
    ，經常灌輸民眾當前詐欺集團慣用之詐欺手法，避免民眾受
    害上當。其中借用他人之金融帳戶，作為詐欺集團向被害人
    取得錢財之工具，一般智慮健全者大都能理解知曉，並提高
    防範不任意將其個人金融帳戶借予他人使用，避免遭到詐欺
    集團利用其金融帳戶資為詐欺取財之工具，此部分之幫助行
    為，係在於詐欺集團利用其金融帳戶取信被害人，認為係與
    願意提供真實帳戶之所有人進行匯款，而與詐欺行為之助成
    具有直接關聯性。然而，「洗錢」為專業用語，涉及複雜之
    金融及法律概念，一般市井民眾通常無法充分明白理解「洗
    錢」之概念及其範疇，況且行為人提供詐欺集團金融帳戶後
    ，得否助成洗錢行為之遂行，端視其後詐欺集團成員款項提
    領方式而有不同，除非行為人於提供金融帳戶時，已對於詐
    欺集團成員以現金提領後，將以層層轉交方式造成金流斷點
    等節有高度認識，始可認其所為與一般洗錢罪具有直接關聯
    性之幫助行為。從而，一般民眾提供金融帳戶（存摺、金融
    卡、密碼）予不熟識之人，其主觀上或可預見詐欺集團可能
    會利用其提供之金融帳戶，作為向他人詐欺取財工具，而存
    有幫助詐騙者遂行詐欺犯罪之不確定故意，但若謂不問情節
    均認提供金融帳戶之行為人，主觀上已認識該帳戶可能作為
    對方收受、提領特定犯罪所得使用，且對方提領後會產生遮
    斷金流以逃避國家追訴、處罰之效果者，則不無將幫助詐欺
    行為與幫助洗錢行為之主觀犯意等同視之。查本案係被告以
    外之不詳詐騙者為訛詐行為，利用被告所提供之土地銀行帳
    戶，要求被害人戊○○、告訴人己○○將金錢直接匯入被告提供
    之土地銀行帳戶行為，屬於該等正犯實施詐欺行為之犯罪手
    段，並非為詐騙者於取得財物後，另為掩飾、隱匿詐欺所得
    之行為，亦非被告於該詐騙者實施詐欺犯罪取得財物後，另
    由被告為之掩飾、隱匿；況詐欺取財之型態甚多，已難期待
    被告對於其所幫助正犯之參與人數多寡及詐騙手法有所預見
    ，且被告所能預見或可得預見者亦僅止於其所提供之帳戶乃
    係供被害人戊○○、告訴人己○○直接匯入款項所用，其尚難就
    詐騙者或其所屬詐欺集團之其他共犯是否層轉該犯罪所得或
    將之合法化該所得來源，以產生金流斷點有所認識。從而，
    被告雖預見將土地銀行帳戶存摺、金融卡及密碼提供予「鄭
    宇辰」或其共犯使用，僅得認其基於縱若有人持以犯罪（即
    詐欺犯罪者將利用該帳戶作為其詐騙所得款項匯入使用）之
    工具亦無違反其本意之不確定幫助詐欺犯意；至於取得上開
    帳戶之詐騙者或所屬之詐欺集團其他成員，除自上開帳戶提
    領款項以取得詐欺犯罪所得外，於主觀、客觀上是否尚有洗
    錢防制法第2條第2款所示掩飾或隱匿特定犯罪所得之本質、
    來源、去向、所在、所有權、處分權或其他權益等洗錢行為
    ，事涉被告主觀認識所及範圍，而依據卷內資料，尚難認被
    告主觀上對此節有所預見，且檢察官就此部分亦未提出證據
    或指明證據方法以供調查被告於主觀上就「幫助洗錢」有所
    認識或預見，自不能僅因被告提供上開土地銀行帳戶之存摺
    、金融卡及密碼等行為，遽論以洗錢罪責之幫助犯。
(三)綜上，檢察官所提出之證據，尚未達於通常一般人均不致有
    所懷疑，而得確信被告確有上揭違反洗錢防制法罪嫌，本應
    為被告此部分無罪之諭知，然公訴意旨認被告此部分罪嫌與
    前開經附表二編號1論罪科刑部分具有想像競合之裁判上一
    罪關係，爰不另為無罪之諭知。至臺北地檢移送併辦關於附
    表二編號2幫助犯洗錢部分，亦應退由檢察官另為適法之處
    理，併此敘明。　　
五、撤銷改判之理由：　　
(一)原審認被告參與犯罪組織、三人以上共同犯詐欺取財、幫助
    洗錢等犯行明確，而予依法論科，固非無見。惟查：⑴被告
    於警詢、原審、本院審理時就其參與犯罪組織犯行均已自白
    ，合於組織犯罪防制條例第8條第1項後段規定減輕其刑之事
    由，業經說明如前述，雖屬想像競合犯之輕罪，惟於量刑審
    酌時應一併評價，原審未予審酌於此，尚有未洽。⑵被告就
    擔任取簿手收取人頭帳戶金融卡轉交詐欺集團成員利用詐取
    他人財物固屬不該，惟其參與犯行之期間時間非長，於本案
    尚未獲取任何報酬，犯罪情節尚非重大，且犯後始終坦承全
    部犯行，深表悔悟，告訴人乙○○亦表示實際並無受金錢損害
    之意見，再依被告犯罪情狀在客觀上足以引起一般之同情，
    其犯罪情狀顯可憫恕，就事實欄一所為犯行仍有適用刑法第
    59條規定酌減其刑，亦如前述，原審未予審酌上情並適用刑
    法第59條規定減其刑，容有未洽。⑶被告如事實欄二所為不
    構成幫助洗錢罪，詳如前述，原審對被告論以幫助洗錢罪責
    ，亦有不當。被告上訴指摘原審量刑過重，為有理由，且原
    判決有上開可議之處，要屬無可維持，自應由本院將原判決
    予以撤銷改判。　
(二)爰審酌被告正值青年，不思循正當途徑賺取所需，竟貪圖不
    法利益而參與詐欺集團，擔任「取簿手」之工作，造成附表
    一編號1、2所示被害人（告訴人）受有損失，所為實值非難
    ；又其係智識成熟之成年人，具有申設使用金融帳戶之經驗
    ，在政府及大眾媒體之廣泛宣導下，對於國內現今詐欺案件
    層出不窮之情形應有所認知，竟提供金融帳戶之存摺、金融
    卡及密碼，供詐騙者作為詐騙取財之用，增加國家查緝犯罪
    及被害人尋求救濟之困難，惟被告並未實際參與詐欺如附表
    二編號1、2所示之被害人之行為；兼衡其為本案犯行尚未取
    得報酬，又被告犯後坦承本案全部犯行（就參與犯罪組織犯
    行合於組織犯罪防制條例之減刑事由），復衡酌其前無犯罪
    經法院論罪科刑之刑事紀錄、素行尚可，有本院被告前案紀
    錄表在卷可按（見本院卷第35至37頁），業與附表二編號1
    、2所示被害人戊○○、告訴人己○○均達成和解並賠償損失（
    詳後述緩刑之說明），復經附表一編號1所示被害人乙○○表
    示不予追究（見原審卷第31頁），兼衡被告自陳為高職畢業
    ，現從事鐵工，月收入3萬元，未婚，與父母同住並擔負扶
    養之責（見本院卷第77頁、原審卷第109頁）等一切情狀，
    就事實欄一部分量處如附表一編號1、2「罪名及宣告刑」欄
    所示之刑，另就事實欄二部分量處有期徒刑2月，併諭知易
    科罰金之折算標準。又按受6月以下有期徒刑或拘役之宣告
    ，不符第1項易科罰金之規定者，得依前項折算規定，易服
    社會勞動，刑法第41條第3項定有明文，是被告所犯附表一
    編號1、2之罪雖經宣告有期徒刑6月，而得易服社會勞動，
    因法律已明定易服社會勞動之折算標準，本院毋庸於主文諭
    知如易服社會勞動之折算標準，併此敘明。
(三)再審酌被告附表一編號1、2各次犯行之時間接近，犯罪目的
    、手段相當，並係侵害同一種類之法益，責任非難之重複程
    度較高，綜合斟酌被告各次犯罪行為之不法與罪責程度、所
    犯各罪彼此之關聯性、數罪對法益侵害之加重效應、罪數所
    反映之被告人格特性與犯罪傾向，及對其施以矯正之必要性
    、被告未來復歸社會之可能性，與被告參與犯罪之時間短暫
    、行為密接等情，並衡以各罪宣告刑總和上限及各刑中最長
    期者，進而為整體非難評價，就附表一編號1、2「罪名及宣
    告刑」欄所示之刑，定其應執行刑如主文第2項所示。
六、緩刑之宣告：　　
　　查被告未曾因故意犯罪受有期徒刑以上刑之宣告，此有本院
    被告前案紀錄表在卷可參（見本院卷第35至37頁），其加入
    本案詐欺集團而為犯罪、或提供帳戶幫助詐欺集團成員詐欺
    固值非難，惟被告現職鐵工，有固定收入（見本院卷第77頁
    ），足見其已脫離犯罪組織，而步入正軌，且於本院已與被
    害人戊○○、告訴人己○○達成和解，獲得其諒解，並賠償其等
    損失，業據被害人之代理人丁○○、被告陳明在卷，並有和解
    書、郵政自動櫃員機交易明細表、LINE對話紀錄擷圖及本院
    和解筆錄附卷可查（見本院卷第149、159至160、163、164
    、167、169、171頁），信其經此偵、審程序及罪刑之宣告
    ，應知所警惕，認對被告所宣告之刑，以暫不執行為適當，
    爰依刑法第74條第1項第1款規定，宣告緩刑2年，以啟自新
    。又被告僅為個人私利即輕忽法紀而為本案犯行，可見法治
    觀念不佳，為促使被告能反省，並強化其守法重紀之觀念，
    避免再度犯罪，認仍有課予一定負擔之必要，爰依刑法第74
    條第2項第5款規定，命其應於緩刑期內完成120小時之義務
    勞動，併依刑法第93條第1項第2款規定，諭知於緩刑期間付
    保護管束，以觀後效。倘被告違反上開應負擔之事項且情節
    重大，依刑法第75條之1第1項第4款規定，其緩刑之宣告仍
    得由檢察官向法院聲請撤銷，併此敘明。
七、關於沒收之說明：
(一)犯罪所用之物部分：
　　按屬於犯罪行為人所有之供犯罪所用、犯罪預備之物或犯罪
    所生之物沒收之規定，除有刑法第38條之2第2項過苛調節條
    款所定之情形而得不宣告或酌減者（即宣告沒收或追徵有過
    苛之虞、欠缺刑法上之重要性、犯罪所得價值低微，或為維
    持受宣告人生活條件之必要者而得不宣告或酌減），應逕適
    用刑法第38條第2項前段之規定宣告沒收。
　⒈被告固曾持用三星廠牌A8型號手機（含門號0000000000號SIM
    卡1張）1支作為與本案詐欺集團成員聯絡工具，業據被告供
    承在卷，並有上開被告與本案詐欺集團成員、群組對話紀錄
    擷圖可佐（見偵31005卷第16、81至105頁），該手機核屬附
    表一編號1、2所示之犯罪工具，惟該手機並未扣案，被告亦
    供稱已遺失（見原審卷第107、108頁），而該手機並非違禁
    物或專科沒收之物，取得方法容易，亦非無相似之替代品，
    縱宣告沒收亦不能阻絕被告另行取得類似工具而遏止犯罪，
    且價值低微，是認不具刑法上之重要性，況追徵此價額，徒
    增執行上之勞費，不符比例，顯無必要性，爰不予宣告沒收
    或追徵。
　⒉被告雖領取附表一編號1、2所示金融卡，然尚未轉交給本案
    詐欺集團成員即遭查獲，並未取得任何款項，依卷內事證亦
    無從認定被告已因此獲取金錢或其他利益，自無從宣告沒收
    或追徵。又被告所提供予詐騙者其本人之土地銀行帳戶存摺
    及金融卡，雖為被告所有並供犯幫助詐欺取財犯罪所用，惟
    未扣案，是否尚存不明，該帳戶又已遭通報為警示帳戶凍結
    而無法使用，詐騙者已難再行利用，欠缺刑法上之重要性，
    不予宣告沒收，附此敘明。
(二)犯罪所得部分：
　　按犯罪所得，屬於犯罪行為人者，沒收之；於全部或一部不
    能沒收或不宜執行沒收時，追徵其價額，刑法第38條之1第1
     項前段、第3項分別定有明文。又犯罪所得之沒收、追繳或
    追徵，在剝奪犯罪行為人之實際犯罪所得，其重點置於所受
    利得之剝奪，故無利得者自不生剝奪財產權之問題。被告固
    有事實欄一收取包裹之加重詐欺犯行，及事實欄二將帳戶資
    料提供詐欺集團成員之幫助詐欺取財犯行，惟就事實欄一部
    分，上游沈庭旭為警當場查獲，被告尚未能取得報酬，又事
    實欄二部分，卷內尚乏積極證據證明被告就此獲有報酬或因
    此免除債務。故就本案自無從遽認被告有何實際獲取之犯罪
    所得，爰不予諭知沒收或追徵其價額。
八、末按司法院大法官110年12月10日釋字第812號解釋意旨略以
    ：106年4月19日修正公布之組織犯罪防制條例第3條第3項規
    定「犯第1項之罪者，應於刑之執行前，令入勞動場所，強
    制工作，其期間為3年。」（嗣107年1月3日修正公布第3條
    ，但本項並未修正），就受處分人之人身自由所為限制，違
    反憲法比例原則及憲法明顯區隔原則之要求，與憲法第8條
    保障人身自由之意旨不符，應自本解釋公布之日起失其效力
    等語，是本案被告所犯參與犯罪組織罪，自無組織犯罪防制
    條例第3條第3項規定適用之餘地，附此敘明。　　　　　
據上論斷，應依刑事訴訟法第369條第1項前段、第364條、第299
條第1項前段，組織犯罪防制條例第3條第1項後段，刑法第11條
、第28條、第30條第1項前段、第2項、第339條第1項、第339條
之4第1項第2款、第55條、第59條、第41條第1項前段、第51條第
5款、第74條第1項第1款、第2項第5款、第93條第1項第2款、第3
8條之2第2項，刑法施行法第1條之1第1項，判決如主文。
本案經檢察官林希鴻提起公訴，檢察官葉耀群移送併辦，檢察官
謝宗甫到庭執行職務。
中　　華　　民　　國　　111 　年　　1 　　月　　25　　日
　              　刑事第十八庭  審判長法　官  何俏美
                                      法　官  黃紹紘
                                      法　官  陳海寧
以上正本證明與原本無異。
如不服本判決，應於收受送達後20日內向本院提出上訴書狀，其
未敘述上訴之理由者並得於提起上訴後20日內向本院補提理由書
（均須按他造當事人之人數附繕本）「切勿逕送上級法院」。
                                      書記官  謝文傑
中　　華　　民　　國　　111 　年　　1 　　月　　25　　日
附錄本案論罪科刑法條全文
組織犯罪防制條例第3 條
發起、主持、操縱或指揮犯罪組織者，處3 年以上10年以下有期
徒刑，得併科新臺幣1 億元以下罰金；參與者，處6 月以上5 年
以下有期徒刑，得併科新臺幣1 千萬元以下罰金。但參與情節輕
微者，得減輕或免除其刑。
具公務員或經選舉產生之公職人員之身分，犯前項之罪者，加重
其刑至二分之一。
犯第1項之罪者，應於刑之執行前，令入勞動場所，強制工作，
其期間為3年。
前項之強制工作，準用刑法第90條第2 項但書、第3 項及第98條
第2項、第3 項規定。
以言語、舉動、文字或其他方法，明示或暗示其為犯罪組織之成
員，或與犯罪組織或其成員有關聯，而要求他人為下列行為之一
者，處3 年以下有期徒刑，得併科新臺幣3 百萬元以下罰金：
一、出售財產、商業組織之出資或股份或放棄經營權。
二、配合辦理都市更新重建之處理程序。
三、購買商品或支付勞務報酬。
四、履行債務或接受債務協商之內容。
前項犯罪組織，不以現存者為必要。
以第5項之行為，使人行無義務之事或妨害其行使權利者，亦同
。
第5項、第7項之未遂犯罰之。

刑法第339條之4
犯第 339 條詐欺罪而有下列情形之一者，處 1 年以上 7 年以
下有期徒刑，得併科 1 百萬元以下罰金：
一、冒用政府機關或公務員名義犯之。
二、三人以上共同犯之。
三、以廣播電視、電子通訊、網際網路或其他媒體等傳播工具，
    對公眾散布而犯之。
前項之未遂犯罰之。 

刑法第339條
意圖為自己或第三人不法之所有，以詐術使人將本人或第三人之
物交付者，處 5 年以下有期徒刑、拘役或科或併科 50 萬元以
下罰金。
以前項方法得財產上不法之利益或使第三人得之者，亦同。
前二項之未遂犯罰之。
　　　
附表一：
編號 被害人 施用詐術之時間及方式 交寄時間 、地點 詐得財物 領取包裹時間及地點 證據卷頁 罪名及宣告刑 1 乙○○ 於109年11月2日17時許，以LINE暱稱「小婕」、「王淑俐」佯稱誠徵家庭代工需實名制為由，要求乙○○提供銀行金融卡，供匯款以購買材料之用云云，致乙○○陷於錯誤，而依指示於右列時間，將右列帳戶之金融卡(含密碼)寄送予本案詐欺集團成員。 109年11月2日23時31分許、桃園市○○區○○路000號統一超商國揚店 中華郵政帳號00000000000000號帳戶金融卡(含密碼) 109年11月4日15時18分許、臺北市○○區○○街000號1樓之統一超商瑞東門市 ⑴證人即告訴人乙○○於警詢之證述（見偵31005卷第49至51頁）。 ⑵詐欺集團成員LINE ID及身分證擷圖、統一便利商店交貨便明細2份擷圖、乙○○與詐欺集團成員LINE對話明細擷圖之照片（見偵31005卷第147至153頁）。 ⑶被告領取包裹之監視器畫面翻拍照片2張（見偵31005卷第79頁）。 ⑷桃園市政府警察局桃園分局同安派出所受理刑事案件報案三聯單、受理各類案件紀錄表、内政部警政署反詐騙諮詢紀錄表（見偵31005卷第43、45、47、143、145頁）。 甲○○犯三人以上共同詐欺取財罪，處有期徒刑陸月。 2 丙○○（未提告） 於109年10月底某日，以LINE佯稱誠徵家庭代工職缺為由，要求丙○○提供銀行金融卡，致乙○○陷於錯誤，而依指示於右列時間，將右列帳戶之金融卡(含密碼）寄出予本案詐欺集團成員。 109年11月2日14時33分許、高雄市○○區○○路000號統一超商德民門市 國泰世華商業銀行帳號000000000000號帳戶金融卡(含密碼） 09年11月4日15時38分許、臺北市○○區○○路000號1樓統一超商權金門市 ⑴證人即被害人丙○○於警詢之證述（見偵31005卷第67至69頁）。 ⑵7-ELEVEN貨態查詢系統資訊、代收款專用繳款證明（見偵31005第73頁）。 ⑶被告領取包裹之監視器畫面翻拍照片2張（見偵31005卷第80頁）。 ⑷高雄市政府警察局楠梓分局翠屏派出所受理刑事案件報案三聯單、受理各類案件紀錄表（見偵31005卷第63、65頁）。　 甲○○犯三人以上共同詐欺取財罪，處有期徒刑陸月。 
　　　
附表二：　
編號 被害人 施用詐術之時間及方式 匯款時間及金額（扣除手續費） 甲○○之銀行帳戶 證據卷頁 1 戊○○（未提告） 於109年11月21日20時30分許，假冒係購物網站店家致電戊○○，佯稱：因內部人員操作疏失，多訂半年的商品，請求協助取消云云，致致戊○○陷於錯誤，而於右列時間前往全家便利商店蘆竹中愛店，操作自動櫃員機匯款右列金額至右列帳戶。 109年11月21日21時39分許、 29,988元 土地銀行000000000000號帳戶 ⑴證人即被害人戊○○於警詢之證述（見偵3917卷第14至16頁）。 ⑵被告土地銀行帳戶開戶基本資料、開戶照片及客戶序時往來明細（見偵3917卷第23至27頁）。 ⑶戊○○提供之ATM交易資料、蝦皮購物資訊及手機通話紀錄翻拍照片3張（見偵3917卷第29、31至33頁）。 ⑷桃園市政府警察局蘆竹分局南崁派出所受理各類案件紀錄表、受理刑事案件報案三聯單、内政部警政署反詐騙諮詢專線紀錄表、受理詐騙帳戶通報警示簡便格式表、金融機構聯防機制通報單（見偵3917卷第35至43頁）。 2 己○○ 於109年11月21日20時14分許，假冒為蝦皮購物網站客服人員致電己○○，佯稱：因內部人員操作疏失，多訂6筆訂單，要求操作網路銀行解除設定云云，致己○○陷於錯誤，而於右列時間前往北斗鎮彰化銀行，操作自動櫃員機匯款右列金額至右列帳戶。 109年11月21日22時33分、1,818元 土地銀行000000000000號帳戶 ⑴證人即告訴人己○○於警詢之證述（見偵4471卷第13至14頁）。 ⑵被告土地銀行帳戶開戶基本資料、開戶照片及客戶序時往來明細（見偵3917卷第23至27頁）。 ⑶己○○提供之北斗郵局存摺封面照片、網路銀行交易明細、彰化銀行自動櫃員機交易明細表各1紙（見偵4471卷第21、23頁）。 ⑷彰化縣警察局北斗分局北斗派出所受理刑事案件報案三聯單、受理各類案件紀錄表、内政部警政署反詐騙諮詢專線紀錄表、受理詐騙帳戶通報警示簡便格式表、金融機構聯防機制通報單（見偵4471卷第27、29、31、33、35頁）。